臺灣彰化地方法院刑事判決　　　　　　　　　　　　九十三年度訴字第一四七一號
　　公　訴　人　臺灣彰化地方法院檢察署檢察官
　　被　　　告　甲○○
右列被告因違反毒品危害防制條例案件，經檢察官提起公訴（九十三年度毒偵字第三
二八六號），被告於本院準備程序中就被訴事實為有罪之陳述，經本院合議庭裁定改
依簡式審判程序審理，並判決如左：
    主  文
甲○○連續施用第一級毒品，累犯，處有期徒刑壹年捌月，扣案之第一級毒品海洛因
拾壹包（淨重肆點肆公克）沒收銷燬之。
    事  實
一、甲○○前因施用毒品案件，經本院以八十九年度毒聲字第二一二號裁定送觀察、
    勒戒後，認無繼續施用毒品之傾向，由臺灣彰化地方法院檢察署檢察官以八十九
    年度毒偵字第三三八號為不起訴處分確定；又因施用毒品案件，經本院裁定送觀
    察、勒戒後，認有繼續施用毒品之傾向，由臺灣彰化地方法院檢察署檢察官聲請
    強制戒治，並以八十九年度毒偵字第四○八一號提起公訴，於民國九十年一月二
    十二日經本院以八十九年度訴字第一二四一號判處有期徒刑八月確定，另強制戒
    治部分，則經本院以八十九年度毒聲字第四二五四號裁定令入戒治處所施以強制
    戒治，於九十年三月五日停止戒治出所並付保護管束，嗣經本院撤銷保護管束，
    再入戒治處所施以強制戒治，而於九十一年二月八日執行完畢釋放；復因施用毒
    品案件，經本院於九十年十月六日以九十年度易字第一一五○號判決判處有期徒
    刑四月確定；再因施用毒品案件，經本院於九十一年一月二十日以九十年度訴字
    第一四九七號判決判處有期徒刑一年確定，前開二罪嗣經定應執行有期徒刑一年
    二月確定，並與前揭有期徒刑八月接續執行，已於九十二年三月二十七日假釋出
    監，並於同年十一月十七日縮刑期滿未經撤銷假釋，視為執行完畢；又因施用第
    一、二級毒品案件，於九十三年三月二十五日經本院以九十三年度訴字第一六四
    號分別判處有期徒刑七月、三月，應執行有期徒刑八月，並於同年四月十二日確
    定。猶不思悔改，於前揭強制戒治執行完畢釋放後五年內，復基於施用第一級毒
    品海洛因之概括犯意，自九十三年四月初某日起，至九十四年二月十七日下午七
    時許止，在其位於彰化縣埔鹽鄉○○村○○路二巷二之四號之住所及彰化縣埔鹽
    鄉及溪湖鎮○○○道路旁之車上等處，以將海洛因摻入香煙中點火使產生煙霧吸
    用之方式，及約每三天施用一次之頻率，連續施用第一級毒品海洛因多次。期間
    內於九十三年九月九日上午六時三十分許，在彰化縣溪湖鎮○○路○段四二五巷
    五十六弄二十八號為警查獲，並扣得其所有之海洛因十一包（合計淨重四‧四公
    克）；另起訴後於九十四年二月十九日因通緝到案後進入臺灣彰化看守所時採驗
    其尿液亦呈嗎啡陽性反應，而於本院審理中供出上情。
二、案經彰化縣警察局溪湖分局報告臺灣彰化地方法院檢察署檢察官偵查起訴。
    理  由
一、被告甲○○於準備程序中，先就右揭犯罪事實為有罪之陳述，且所犯係死刑、無
    期徒刑、最輕本刑為三年以上有期徒刑以外之罪，經本院合議庭依刑事訴訟法第
    二百七十三條之一第一項之規定，裁定由法官一人獨任進行簡式審判程序，合先
    敘明。
二、右揭犯罪事實，業據被告於本院審理中坦承不諱，且被告於前揭時地二次獲案後
    ，經採其尿液送驗之結果，均呈嗎啡陽性反應（按一般施用海洛因者會在其體內
    代謝為嗎啡成分殘留，並經由尿液排出），有彰化縣警察局溪湖分局委託檢驗尿
    液代號與真實姓名對照認證單、彰化縣衛生局九十三年九月二十七日煙檢字第九
    三三一三七號煙毒尿液檢驗成績書、檢體採收紀錄表、中山醫學大學附設醫院藥
    物濫用檢測中心尿液篩檢檢驗報告各一紙附卷可稽，另扣案白色粉末十一包，經
    送法務部調查局鑑驗，確均為第一級毒品海洛因（合計淨重四‧四公克）無訛，
    此有法務部調查局九十三年十月四日調科壹字第一四○○一○六六一號鑑定通知
    書一份可憑，足徵被告自白與事實相符，堪予採信。而被告前因施用毒品案件，
    經本院裁定送觀察、勒戒後，認有繼續施用毒品之傾向，再經本院以八十九年度
    毒聲字第四二五四號裁定令入戒治處所施以強制戒治，於九十年三月五日停止戒
    治出所並付保護管束，嗣經本院撤銷保護管束，再入戒治處所施以強制戒治，已
    於九十一年二月八日執行完畢釋放，有臺灣高等法院被告前案紀錄表一份在卷可
    按，被告於前揭強制戒治執行完畢釋放後五年內，再犯施用毒品犯行，亦堪認定
    。本案事證已臻明確，被告施用第一級毒品海洛因犯行堪予認定，應依法論科。
三、核被告所為，係犯毒品危害防制條例第十條第一項之施用第一級毒品罪。其為供
    己施用而於施用前後持有海洛因之低度行為，為其施用之高度行為所吸收，不另
    論罪。又被告先後多次施用第一級毒品犯行，時間緊接，所犯為構成要件相同之
    罪名，顯係基於概括犯意反覆為之，應依連續犯之規定，論以一罪，並依法加重
    其刑。被告前開犯罪事實中，除自九十三年四月初某日起，至同年九月八日下午
    十一時許止連續施用海洛因之犯行經檢察官提起公訴外，其餘部分之犯行雖未據
    檢察官提起公訴，惟該部分犯行與起訴經本院論罪部分有連續犯裁判上一罪之關
    係，自為起訴效力所及，應由本院併予審理，附此敘明。又查被告曾因施用毒品
    案件，經本院以八十九年度訴字第一二四一號判處有期徒刑八月確定；復因施用
    毒品案件，經本院以九十年度易字第一一五○號判決判處有期徒刑四月確定；再
    因施用毒品案件，經本院以九十年度訴字第一四九七號判決判處有期徒刑一年確
    定，前開二罪嗣經定應執行有期徒刑一年二月確定，並與前揭有期徒刑八月接續
    執行，已於九十二年三月二十七日假釋出監，並於同年十一月十七日縮刑期滿未
    經撤銷假釋，視為執行完畢，有臺灣高等法院被告前案紀錄表乙紙附卷可憑，其
    受此有期徒刑執行完畢後，五年以內再犯有期徒刑以上之罪，為累犯，應依法遞
    予加重其刑。爰審酌被告前因施用毒品案件經本院三次判刑確定並執行完畢，即
    復因施用毒品案件而經本院於九十三年三月二十五日再次判刑，竟又隨即於翌月
    （四月）初復行施用毒品，足見被告自制能力尚有未足，有接受相當期間監禁教
    化之必要，以促其及早矯正吸毒惡習；惟念及被告犯罪之動機、目的係因施用毒
    品之習性難以戒除，其犯罪手段僅係戕害自己之身心、施用毒品次數、時間及犯
    罪後雖坦承犯行，但係經本院通緝始到案之態度等一切情狀，量處如主文所示之
    刑，以資懲儆。扣案之海洛因十一包（合計淨重四‧四公克），核屬毒品危害防
    制條例第二條第二項第一款之第一級毒品，應依同條例第十八條第一項前段之規
    定，沒收銷燬之。
據上論斷，應依刑事訴訟法第二百七十三條之一第一項、第二百九十九條第一項前段
，毒品危害防制條例第十條第一項、第十八條第一項前段，刑法第十一條前段、第五
十六條、第四十七條，判決如主文。
本案經檢察官乙○○到庭執行職務。
中      華      民      國    九十四    年      三      月    二十八    日
                                臺灣彰化地方法院刑事第一庭
                                    法      官  吳  永  梁
右正本證明與原本無異。
如不服本判決，應於判決送達後十日內向本院提出上訴狀( 須附繕本 )。
                                    法院書記官  陳  美  敏
中      華      民      國    九十四    年      三      月    三十      日
附錄論罪科刑法條全文：
毒品危害防制條例第十條
施用第一級毒品者，處六月以上五年以下有期徒刑。
施用第二級毒品者，處三年以下有期徒刑。
